臺灣苗栗地方法院刑事判決　　　　　　　 96年度訴字第548號
公　訴　人　臺灣苗栗地方法院檢察署檢察官
被　　　告　甲○○
　　　　　　　　　　另案羈押.
指定辯護人　本院公設辯護人　乙○○
上列被告因違反槍砲彈藥刀械管制條例案件，經檢察官提起公訴
（96年度偵字第2602號），本院判決如下：
    主  文
甲○○未經許可，寄藏其他可發射子彈具有殺傷力之改造手槍，
免刑。扣案之仿WALTHER 廠PPK/S 型半自動改造手槍壹枝（含彈
匣壹個，槍枝管制編號：0000000000號）沒收。
    事  實
一、甲○○前於民國93年間，因竊盜、違反毒品危害防制條例案
    件，經本院判處有期徒刑1 年2 月、6 月，上開2 罪嗣經本
    院裁定應執行有期徒刑1 年7 月，於94年間，因違反毒品危
    害防制條例案件，經本院判處有期徒刑10月、8 月，應執行
    有期徒刑1 年4 月，上開各罪接續執行，於94年3 月10日入
    監執行，於96年2 月12日縮短刑期假釋出監，假釋期間至96
    年11月25日期滿（本件不構成累犯）。甲○○明知可發射子
    彈具有殺傷力之槍枝，係槍砲彈藥刀械管制條例所列管之槍
    枝，非經主管機關許可，不得寄藏，竟於94年2 月間某日，
    在苗栗縣竹南鎮○○街33號住處，受真實姓名年籍不詳，綽
    號「黑點」之成年男子所託，寄藏仿WALTHER 廠PPK/S 型半
    自動改造手槍（含彈匣壹個，槍枝管制編號：0000000000號
    ）乙枝，將之藏放於苗栗縣頭份鎮東興大橋橋下縫隙內。嗣
    因假釋出監後，聽聞上開綽號「黑點」之成年男子已死亡，
    恐該槍枝遭人不法使用，乃於96年5 月21日凌晨1 時50分許
    ，主動攜帶上開槍枝（含彈匣1 個）至苗栗縣警察局頭份分
    局頭份派出所自首上情，表示願意接受裁判，並報繳全部槍
    枝（含彈匣1 個）。
二、案經苗栗縣警察局頭份分局報請臺灣苗栗地方法院檢察署檢
    察官偵查起訴。
    理  由
壹、證據能力部分
一、按刑事訴訟法第156 條第1 項之規定，被告之自白非出於強
    暴、脅迫、利誘、詐欺、疲勞訊問、違法羈押或其他不正之
    方法，且與事實相符者，得為證據。查本件被告、辯護人於
    準備程序、審判期日對於公訴檢察官提出被告之警詢、偵查
    中之訊問筆錄等證據能力均不爭執，且未抗辯其自白非出於
    任意性，亦查無明顯事證足認檢察官及警察機關於製作該等
    筆錄時，有對被告施以法律所禁止之不正方法等情事，應認
    該審判外之自白具有任意性，而認有證據能力。
二、內政部警政署刑事警察局所出具之96年6 月20日刑鑑字第09
    60079607號槍彈鑑定書，係該局執行槍枝鑑定公務所出具之
    書面鑑定報告，依據刑事訴訟法第159 條之立法理由及同法
    第206 條規定，自得為證據，況檢察官、被告及辯護人於準
    備程序及審理時，就此部分證據之證據能力均表示沒有意見
    ，截至本件辯論終結時止，復均未聲明異議，核以該鑑定書
    與檢察官主張之事實有關聯性，是可認上開槍彈鑑定書具有
    證據能力。
三、卷附搜索扣押筆錄、扣押物品目錄表、照片，經查並無不得
    作為證據之事由，依法自得作為證據。
四、而扣案之改造手槍1 枝，非屬供述證據而無傳聞法則之適用
    ，且與本案具有關聯性，而上開物證經偵辦員警依法定程序
    合法搜取扣得，當有證據能力，合先敘明。
貳、實體部分
一、上揭事實，業據被告甲○○於警詢、偵查中及本院審理時坦
    承不諱，並有改造手槍1 枝（含彈匣1 個）扣案可資佐證。
    此外，復有受理各類案件紀錄表、搜索扣押筆錄、扣押物品
    目錄表、苗栗縣警察局槍枝初步檢視報告各1 份及採證照片
    6 幀在卷足憑。又扣案之槍枝，經送請內政部警政署刑事警
    察局鑑定結果：「送鑑改造手槍（槍枝管制編號：00000000
    00號）1 枝，認係改造手槍，由仿WALTHER 廠PPK/S 型半自
    動手槍製造之槍枝，換裝土造金屬槍管而成，擊發功能正常
    ，可供擊發適用子彈使用，研判具殺傷力等情，有該局96年
    6 月20日刑鑑字第0960079607號槍彈鑑定書1 份在卷可稽。
    綜上，被告之自白顯與事實相符，本件事證明確，被告犯行
    堪以認定，應予依法論科。
二、按「槍砲彈藥刀械管制條例第8 條第4 項、第12條第4 項，
    係將持有與寄藏為分別之處罰規定，而寄藏與持有，均係將
    物置於自己實力支配之下，僅寄藏必先有他人之持有行為，
    而後始為之受寄代藏而已，故寄藏之受人委託代為保管，其
    保管之本身，亦屬持有，不過，此之持有係受寄之當然結果
    ，雖不應另就持有予以論罪。然未經許可無故持有獵槍、子
    彈，其持有之繼續，為行為之繼續，亦即一經持有該槍彈，
    罪即成立，但其完結須繼續至持有行為終了時為止。則包括
    持有之寄藏該槍彈行為，自亦為行為之繼續，其犯罪之完結
    須繼續至寄藏行為終了時為止。」最高法院著有88年度台上
    字第761 號判決意旨可供參照，可知寄藏槍砲為長時間之繼
    續，乃行為之繼續而非狀態之繼續，是於終止寄藏前，均在
    其犯罪行為實施中，是本件並無中華民國96年罪犯減刑條例
    之適用，先予說明。
三、本件被告未經許可寄藏前開改造手槍，係屬同條例第4 條第
    1 項第1 款所稱之其他可發射子彈具有殺傷力之槍砲。核其
    所為，係犯槍砲彈藥刀械管制條例第8 條第4 項之未經許可
    寄藏其他可發射子彈具有殺傷力之改造手槍罪。另按「犯本
    條例之罪自首，並報繳其持有之全部槍砲、彈藥、刀械者，
    減輕或免除其刑」，槍砲彈藥刀械管制條例第18條第1 項前
    段定有明文。查被告於未有任何有偵查犯罪職權之公務員知
    悉其無故寄藏前述之槍枝前，即攜帶上開槍枝，至苗栗縣警
    察局頭份分局頭份派出所自首報繳，表示願意接受裁判等情
    ，有苗栗縣警察局頭份分局刑事案件移送書1 份在卷可憑（
    見偵查卷第3 、4 頁），是被告既已向該管公務員申述犯罪
    事實，自首並報繳持有之全部槍枝，已符合上開條文規定。
    爰審酌本件被告既屬主動攜帶所寄藏之改造手槍向警察自首
    ，且本件查獲之槍枝數量僅有1 枝，復查無其他子彈，亦無
    證據可證明被告曾持以犯案，況被告寄藏過程中，有相當時
    間係在監執行，亦無法使用該槍枝，是其危害性尚屬非鉅；
    且被告本得將之毀棄即可，惟其仍於出監後即向警察報繳，
    為鼓勵自首並報繳持有之槍械行為及參以被告於偵審程序中
    均坦承犯行，深具悔意，故如僅減輕其刑，似仍過苛，爰依
    槍砲彈藥刀械管制條例第18條第1 項前段之規定免除其刑。
    扣案之改造手槍1 枝（含彈匣1 個，槍枝管制編號：000000
    0000號），為違禁物，應依刑法第38條第1 項第1 款規定宣
    告沒收。
據上論斷，應依刑事訴訟法第299 條第1 項但書，槍砲彈藥刀械
管制條例第8 條第4 項、第18條第1 項前段，刑法第11條前段、
第38條第1 項第1 款、第39條，判決如主文。
本案經檢察官黃棋安到庭執行職務。
中　　華　　民　　國　　96　　年　　10　　月　　23　　日
                  刑事第三庭  審判長法　官  柳章峰
                                    法  官  呂曾達
                                    法  官  林卉聆
以上正本證明與原本無異。
如不服本判決，應於判決送達後10日內向本院提出上訴狀（應抄
附繕本），其未敘述上訴理由者，應於上訴期間屆滿後20日內補
提理由書狀於本院，上訴於臺灣高等法院臺中分院。告訴人或被
害人如對於本判決不服者，應具備理由請求檢察官上訴，其上訴
期間之計算係以檢察官收受判決正本之日期為準。
                                    書記官  盧俊良
中　　華　　民　　國　　96　　年　　10　　月　　23　　日
附錄論罪科刑之法條全文：
槍砲彈藥刀械管制條例第8條
未經許可，製造、販賣或運輸鋼筆槍、瓦斯槍、麻醉槍、獵槍、
空氣槍或第4 條第1 項第1 款所定其他可發射金屬或子彈具有殺
傷力之各式槍砲者，處無期徒刑或5 年以上有期徒刑，併科新臺
幣1 千萬元以下罰金。
未經許可，轉讓、出租或出借前項所列槍枝者，處5 年以上有期
徒刑，併科新臺幣1 千萬元以下罰金。
意圖供自己或他人犯罪之用，而犯前二項之罪者，處無期徒刑或
7 年以上有期徒刑，併科新臺幣1 千萬元以下罰金。
未經許可，持有、寄藏或意圖販賣而陳列第1 項所列槍枝者，處
3 年以上10年以下有期徒刑，併科新臺幣700 萬元以下罰金。
第1 項至第3 項之未遂犯罰之。
槍砲彈藥刀械管制條例第18條第1項
犯本條例之罪自首，並報繳其持有之全部槍砲、彈藥、刀械者，
減輕或免除其刑；其已移轉持有而據實供述全部槍砲、彈藥、刀
械之來源或去向，因而查獲者，亦同。
